# 权益法核算长期股权投资，因超额亏损，有偿转让会计处理

提问人：橙小落 时间：2017-03-23 12:24:33
陈老师，向您请教个问题，权益法核算的长期股权投资，因被投资单位长期亏损，导致长期股权投资账面价值减至零，现在要以现金对价 5000 万处置该长投，具体会计处理应该如何做？ 具体情况如下： 某集团下属A、B两家公司，A公司持有C公司40%的股权，场面初始长投为 2000 万，C公司应经营不善，连续亏损，长投账面价值已为 0 ；现由集团统一安排，A公司将持有C公司40%的股权以5000 万作价出售给B公司，请问A公司该如何做账？B公司是否按正常借记长投贷记银行存款入账？B公司入账后需要重新按比例确认调整账面长投吗？还是延续之前A公司继续在账外备查登记？那合并报表层面是否会涉及到抵消处理呢？

回答人：chenyiwei
该交易是否公允？为何资不抵债的股权能够以高价出售给关联方？请注意单独识别和确认该交易安排中所涉及的权益性交易因素。
在集团公司合并报表层面，这项子公司之间转让联营企业股权的交易同样按照内部交易未实现损益抵销的原则进行抵销处理。